---
title: "HW 1. Data visualizations"
output:
  pdf_document: default
  html_document: default
---

```{r setup, include=FALSE}
knitr::opts_chunk$set(echo = TRUE, error=TRUE)
```

## 1. Частотность и фонетика

### 1.1 Загрузка данных
```{r example}
library(tidyverse)
devtools::install_github("ropensci/skimr")
library(skimr)

dur_word_freq <- read_csv('https://raw.githubusercontent.com/LingData2019/LingData2020/master/data/dur_word_frequency.csv')

# Изучаем данные:
summary(dur_word_freq)
glimpse(dur_word_freq)
skim(dur_word_freq)

```

### 1.2 Типы данных

```
В столбцах представлены данные типа строка (столбцы Lemma, Participant, # Cond, Exponent); число (double, с десятичным разделителем)
```

### 1.3 Визуализации ggplot: график плотности (density plot)
```{r hist0}
dur_word_freq |>
ggplot(aes(x = LogDurationA, group = Cond)) +
geom_density()
```

### 1.4 Добавьте в график тему theme_classic() и полупрозрачность (alpha = 0.5, указывается в геоме плотности).
```{r hist1}
dur_word_freq |>
ggplot(aes(x = LogDurationA, group = Cond)) +
theme_classic() +
geom_density(alpha=.5)
```


### 1.5 Постройте график плотности распределения длины всего слова (переменная `LogDurationW`) для всех данных (без деления по условиям).
```{r hist2}
dur_word_freq |>
ggplot(aes(x = LogDurationW)) +
theme_classic() +
geom_density(alpha=.5)
```


### 1.6 Боксплот (базовый R)
```{r boxplot_base}
boxplot(LogDurationA ~ Cond, data=dur_word_freq)
```

### 1.7
```
Медианное значение длительности сегментов при медленном чтении немного выше, чем при быстром (непонятно, насколько статистически значимо данное различие). Также друг от друга отличаются первый и третий квартиль при обоих условиях. Из этого можно сделать вывод, что длительность звучания сегментов при медленном чтении в среднем выше, чем при быстром чтении. Также для условия быстрого чтения можно отметить большее в сравнении с медленным условием количество выборосов, что может быть обусловлено специфичностью условия с быстрым чтением.
```

### 1.8. Боксплот в ggplot2 (с дополнительным изменением цвета)
```{r boxplot1}
library(RColorBrewer)
dur_word_freq |> ggplot(aes(x=Cond, y=LogDurationW)) +
geom_boxplot(aes(fill=as.factor(Cond)), show.legend=FALSE) +
labs(x = 'Condition', y='Log-transformed word duration') +
theme_classic() +
scale_fill_brewer(palette='Dark2')
# задала условие не в базовой эстетике ggplot, чтобы получилась заливка другим 
# цветом; альтернативный код без доп. задания, где все три аргумента заданы
# в базовой эстетике, ниже; легенда убрана
dur_word_freq |> ggplot(aes(x=Cond, y=LogDurationW, fill=Cond)) +
geom_boxplot() +
labs(x='Condition', y='Log-transformed word duration') +
theme_classic() +
theme(legend.position='none')
```

### 1.9 Скрипичный плот в ggplot2
```{r violin}
dur_word_freq |> ggplot(aes(x=Cond, y=LogDurationA, fill=Cond)) +
geom_violin() +
labs(x = 'Condition', y='Log-transformed segment duration') +
theme_classic() +
theme(legend.position='none')
```


### 1.10 Jitter
```{r violin2}
dur_word_freq |> ggplot(aes(x=Cond, y=LogDurationA, fill=Cond)) +
geom_violin() +
geom_jitter() +
labs(x = 'Condition', y='Log-transformed segment duration') +
theme_classic() +
theme(legend.position='none')
```


### 1.11. Скаттерплот в ggplot2; сделала фон линии прозначным
```{r scatterplot}
dur_word_freq |> ggplot(aes(x=LogDurationA, y=LogDurationW)) +
geom_point(alpha=.3) +
geom_smooth(method='lm', alpha=0) +
labs(x='Log-transformed segment duration',
y='Log-transformed word duration') +
theme_classic()

# ну и так как я хочу поразвлекаться, дадим точкам разные цвета в зависимости
# от условия эксперимента, а также посмотрии на обе линии тренда
dur_word_freq |> ggplot(aes(x=LogDurationA, y=LogDurationW, color=Cond)) +
geom_point(alpha=.3) +
geom_smooth(method='lm', alpha=0) +
labs(x='Log-transformed segment duration',
y='Log-transformed word duration') +
theme_classic()
```